臺灣臺中地方法院刑事判決　　　　　　　　　　　　九十一年度重訴字第九二三號
　　公　訴　人　台灣台中地方法院檢察署檢察官
　　被　　　告　丁○○
　　指定辯護人　本院公設辯護人　丙○○
　　被　　　告　甲○○
　　選任辯護人　沈朝江律師
右列被告因毒品危害防制條例案件，經檢察官提起公訴（九十年度偵字第二二四五八
號），本院判決如左：
    主  文
丁○○共同連續製造第二級毒品，處有期徒刑拾貳年。扣案如附表壹編號貳拾陸、附
表貳編號貳拾壹、貳拾貳、貳拾參所示之安非他命，均沒收銷燬之；扣案如附表壹編
號壹至貳拾伍、編號貳拾柒、如附表貳編號壹至貳拾所示之物品，均沒收；又販賣第
二級毒品，處有期徒刑拾年。扣案如附表貳所示編號貳拾伍所示之安非他命，沒收銷
燬之；扣案如附表貳所示編號貳拾肆所示之行動電話貳支，均沒收。應執行有期刑貳
拾年。扣案如附表壹編號貳拾陸、附表貳編號貳拾壹、貳拾貳、貳拾參、附表貳所示
編號貳拾伍所示之安非他命，沒收銷燬之；扣案如附表壹編號壹至貳拾伍、編號貳拾
柒、如附表貳編號壹至貳拾、附表貳所示編號貳拾肆所示之行動電話貳支，均沒收。
甲○○共同製造第二級毒品，處有期徒刑玖年。扣案如附表壹編號貳拾陸、附表貳編
號貳拾貳所示之安非他命，均沒收銷燬之。扣案如附表壹編號壹至貳拾伍、編號貳拾
柒所示之物品，均沒收。
    事  實
一、甲○○前於民國（下同）八十年間，因違反肅清煙毒條例案件，經台灣台北地方
    法院於八十年八月十三日以八十年度訴字第一○五一號判決判處有期徒刑十四年
    四月，褫奪公權五年，經台灣高等法院以八十年度上訴字第四三五二號判決駁回
    上訴確定；另於八十一年間，因違反藥事法案件，經台灣高等法院高雄分院於八
    十二年十一月四日以八十二年度上更一字第一○九號判決判處有期徒刑五年，經
    最高法院以八十三年度台上字第一七八三號判決駁回上訴確定，嗣上開二案經接
    續執行，於八十九年三月二十一日假釋付保護管束（原至九十七年十月十六日保
    護管束期滿）；丁○○前於八十年間，因違反麻醉藥品管理條例案件，經台灣高
    等法院高雄分院於八十一年十二月十日以八十一年度上訴字第二二六三號判決判
    處有期徒刑十年，褫奪公權五年，經最高法院以八十二年度台上字第一八八九號
    判決駁回上訴確定，又於八十二年間，再因違反麻醉藥品管理條例案件，經台灣
    高雄地方法院於八十二年五月二十五日以八十二年度訴字第一○一九號判決判處
    有期徒刑六年六月，經台灣高等法院高雄分院以八十二年度上訴字第二九一四號
    判決駁回上訴，再經最高法院以八十三年度台上字第一七八二號駁回上訴確定，
    嗣上開二案經更定其應執行刑為有期徒刑十五年，褫奪公權五年，於八十二年六
    月二十八日假釋付保護管束（原至九十六年七月十二日保護管束期滿），現二人
    均仍於假釋付保護管束期間。
二、丁○○基於販賣第二級毒品安非他命之犯意，於九十年十二月初某日，在高雄市
    ○○路高雄火車站附近，以其所有如附表二編號二十四所示之行動電話二支，與
    真實姓名、年籍不詳，綽號「張仔」之成年男子聯絡，以每公斤新臺幣（下同）
    四十五萬元之代價，向之販入如附表二編號二一所示重量之安非他命。
三、丁○○另行基於製造第二級毒品安非他命之概括犯意，先於九十年十一月間某日
    ，在其所有高雄市○○街一五九號房屋，自真實年籍、姓名均不詳，綽號「空中
    」之成年男子處，取得數量不詳如附表二編號二十三所示之液態安非他命半成品
    及如附表二編號一至二十所示之器具及原料後，於九十年十二月間，在上址，以
    前揭工具、原料，並將前開液態安非他命半成品靜置，使安非他命在液體表面析
    出結晶後，再取出其上安非他命結晶瀝乾之方式，製造安非他命成品（即附表二
    編號二十五所示之安非他命，驗餘淨重九十六．一三公克）；惟因其認為自綽號
    「空中」之成年男子處所取得已提煉過之如附表一編號二十七所示之含有安非他
    命成分，但濃度已低之液體，有再利用之價值，遂於九十年十一月間某日，向甲○○提議，欲藉重甲○○之技術，將前開含有安非他命成分，但濃度已低之液體
    ，再加以提煉，以製造第二級毒品安非他命牟利，並承諾願以所製造出之安非他
    命售出之價款一半之金額以為代價。甲○○因經濟情況欠佳，且見有厚利，竟予
    以同意。丁○○、甲○○二人基於製造第二級毒品安非他命之犯意聯絡，於九十
    年十二月七日，丁○○依甲○○之要求而提供如附表一編號一至二十五所示之製
    造安非他命之器具、原料、及前開含有安非他命成分，但濃度已低之液體一桶（
    即附表一編號二十七所示之物品），在不知情之乙○○所承租之高雄縣崗山鎮○○街一二七號滾輪工廠內交予甲○○。甲○○即在高雄縣崗山鎮○○街一二七號
    該工廠內，趁工廠內之工人休工之時間，以該等器具及原料，經由蒸餾過程製造
    如附表二編號二十二所示之液態安非他命後，再將此液態安非他命攜至丁○○所
    有高雄市○○街一五九號房屋之冰箱內，再經過濾、低溫結晶、瀝乾之過程而製
    造安非他命成品。嗣於九十年十二月十三日下午二時許，為台灣台中地方法院檢
    察署檢察官指揮臺中縣警察局清水分局、東勢分局及行政院海岸巡防署海洋巡防
    總局偵防查緝隊組成之專案小組幹員，在甲○○上開高雄縣崗山鎮○○街一二七
    號工廠查獲，並扣得如附表一所示之物品，又經甲○○坦承該等物品確係丁○○
    所提供，用以製造安非他命，警方遂於同日，在高雄市○○街一五九號丁○○所
    有房屋內查獲，而當場扣得如附表二所示之製造安非他命所用之器具及安非他命
    等物品。
二、案經台灣台中地方法院檢察署檢察官指揮及臺中縣警察局清水分局、東勢分局、
    行政院海岸巡防署海洋巡防總局偵防查緝隊報告台灣台中地方法院檢察署檢察官
    偵查起訴。
    理  由
一、訊據被告丁○○對右揭販賣第二級毒品之事實坦承不諱，被告丁○○、甲○○固
    坦承：被告丁○○曾於揭時、地向被告甲○○提議，將製造安非他命所剩之廢水
    再加以利用提煉，以製造安非他命之事實，惟均矢口否認有何製造安非他命之犯
    行，辯稱：伊等尚未製造出安非他命即為警查獲云云。惟查：
（一）就被告丁○○販賣安非他命部分：被告丁○○對於右揭時、地，基於販賣之故
      意，而向綽號「張仔」之人販入如附表二編號二一所示之安非他命之事實坦承
      不諱，並有扣案如附表二編號二四所示，被告丁○○所有之行動電話二支可稽
      。又扣案如附表二編號二一所示之毒品共十一包，經送內政部警政署刑事警察
      局鑑定結果，認確係第二級毒品安非他命無訛，且驗餘淨重為八三九八．五五
      公克，純度為百分之九十八，有該局九十一年二月六日刑鑑字第○九○○二三
      七九五五號函在卷可佐，足見被告丁○○上開自白確與事實相符。是被告丁○○所涉販賣第二級毒品安非他命部分之犯行，事證明確，而堪予認定。
（二）被告丁○○、甲○○所涉製造安非他命犯行部分：
（１）被告丁○○自行製造安非他命部分：被告丁○○坦承：綽號「空中」之人當初
      將如附表二編號一至二十所示之製造安非他命所用之物品，及附表二編號二十
      三所示之液態安非他命半成品交予其，警方查獲時，正在瀝乾之安非他命結晶
      ，是其將綽號「空中」之人所交予其之液態安非他命半成品中所取出的，其將
      該液態安非他命半成品靜置，一段時間後就有結晶（見本院九十一年八月六日
      審理筆錄），核與被告丁○○於偵查中所供陳：在其高雄市○○街一五九號房
      屋查獲正在瀝乾之安非他命是綽號「空中」之人載來的液態安非他命成份已結
      晶之部分，其將之倒出瀝乾（見偵查卷第八十頁背面）等語相符；另參諸查獲
      被告丁○○所有之高雄市○○街一五九號房屋時之現場照片（即偵查卷第五十
      頁上圖），當時在冰箱旁確實已有析出安非他命結晶之成品，正在塑膠盆中瀝
      乾；且證人即本案查獲之員警洪正忠、庚○○○○於本院審理時亦證稱：其等
      查獲時，現場之情形就是如此（見本院九十一年八月六日審理筆錄）等語明確
      。另被告甲○○於偵查中陳稱：在高雄市○○街一五九號所查獲之安非他命等
      物品，都是被告丁○○的，冰箱正在結晶之二大燒杯之液體才是伊做的，正在
      瀝乾之安非他命是被告丁○○的（見偵查卷第八十三頁正面）等語明確；且有
      扣案如附表二編號一至二十所示之器具、原料、附表二編號二十三含安非他命
      成份之液體一桶、附表二編號二十五所示之結晶物一包等可稽。而現場所查扣
      所如附表二編號一至二十所示之工具及附表二編號二十三含安非他命成份之液
      體一桶、附表二編號二十五所示之結晶物一包，經送內政部警政署刑事警察局
      鑑定結果認，編號一所示之塑膠漏斗二個，經洗滌後，其中一個，就其洗滌液
      檢出第二級毒品安非他命；編號二所示之塑膠水杯二個，經洗滌後，就其洗滌
      液檢出第二級毒品安非他命；編號三所示之磁漏斗四個，經洗滌後，其中二個
      ，就其洗滌液檢出第二級毒品安非他命；編號四所示之玻璃蒸餾瓶三瓶，經洗
      滌後，就其洗滌液均檢出第二級毒品安非他命；編號五所示之玻璃水杯五個，
      亦均檢出第二級毒品安非他命；編號十所示之塑膠手套二雙、編號十一所示之
      小掃把一支、編號十二所示之小畚斗一支、編號十三所示之溫度計一支，亦均
      檢出有第二級毒品安非他命之反應，另在編號十所示之塑膠手套二雙檢驗出有
      1-Chloro- 1-phenyl -2-(N-methyl)- aminopropane hydrochlorideay即氯化
      麻黃鹽酸鹽成分，該成分係一般麻黃經氯化反應後所得之產物，再經氫化
      反應即得到甲基安非他命，是該成分係甲基安非他命合成過程中之中間產物；
      附表二編號二十三含安非他命成份之液體一桶，含桶重一○九○四公克，檢出
      有第二級毒品安非他命成分，測得之濃度為百分之七；另前揭正在瀝乾之毒品
      （即鑑定報告中編號十二，本案附表二編號二十五），鑑定結果確係安非他命
      無訛，有該局九十一年二月六日刑鑑字第○九○○二三七九五五號鑑定通知書
      附卷足佐。是被告丁○○有將該綽號「空中」之人所交付之液態安非他命，以
      上揭器具及原料，經結晶析出、瀝乾等過程，而製造出安非他命成品等情，實
      堪認定。
（２）被告丁○○、甲○○共同製造第二級毒品安非他命部分：被告二人固坦承曾共
      同商議，由被告丁○○將他人已提煉安非他命所剩之含有安非他命成分，但濃
      度甚低之液體及製造所用之器具交予被告甲○○，由被告甲○○利用前開工具
      ，加入原料後，再行提煉之方式，以共同製造安非他命等情，惟被告二人均否
      認有因此而製造出安非他命，被告丁○○辯稱：冰箱中所查獲之如附表二編號
      二十二所示之二杯液態安非他命，是綽號「空中」之人交給其云云；被告甲○○則辯稱：是被告丁○○自行將如附表一所示之工具、原料等放在伊所工作之
      高雄縣崗山鎮○○街一二七號該工廠內，再打電話給伊，在被告丁○○前揭房
      屋冰箱內所查獲之如附表二編號二十二所示之二杯液態安非他命，並非伊所製
      造云云。惟查：按當事人或證人於案發時之供述較少權衡利害得失或受他人干
      預，依經驗法則，較之事後翻異之詞為可信，此即所謂案重初供，故除可證明
      其更異之詞與事實相符，或其初供係虛偽者外，自不得任意捨棄初供而不採，
      最高法院八十二年度台上字第五三一一號判決可資參照。被告甲○○於警訊及
      偵查中均坦承：於上開時間，在伊所工作之滾輪工廠內所查獲之製造安非他命
      工具、液態安非他命一桶，是被告丁○○於九十年十二月七日拿到伊工廠，叫
      伊做做看，是否能做出成品，伊就用扣案之長圓桶鐵鍋爐加水加熱後，再以蒸
      餾之方式，製造出液態之安非他命，再放入冰箱內，就可以結晶為安非他命，
      伊已經做了二大燒杯，大約是在九十年十二月九日就拿到被告丁○○所有之安
      非他命結晶工廠，放入冰箱內結晶，在高雄市○○街一五九號查獲之二大燒杯
      ，即是伊製造的，當時已經呈半結晶之狀態，但是因為沒有繼續冷卻，運到台
      中時就已經變成液態。鍋爐是由伊設計，由被告丁○○去買材料，由伊打造，
      其他的燒瓶、冷卻管等物都是伊告訴被告丁○○材料單，由被告丁○○去買，
      被告丁○○對製造過程都很瞭解。被告丁○○是在一個多月前就找伊談製造安
      非他命的事情，九十年十二月七日才把扣案如附表一所示之工具、原料搬到伊
      工廠那裡，因為工廠不是每天都有開工，伊是利用工人休工的時間來製造安非
      他命，工人並不曉得有製造安非他命之事（見偵查卷第二十四頁背面、第二十
      五頁正面、第八十二頁背面、第八十三頁正面）等語明確；核與被告丁○○於
      偵查中所稱：在冰箱中正在結晶之二大燒杯液態安非他命是其將液態安非他命
      交予被告甲○○重製後，帶至高雄市○○街一五九號結晶之物（見偵查卷第八
      十六頁背面）等語相符，復參諸警方在被告丁○○之前揭房屋之冰箱中所查獲
      之二個大燒杯之液體，其液體表面靠近杯緣處，已確實有白色之晶體析出，有
      現場照片二幀在卷可憑，另證人洪正忠、庚○○○○於本院審理時證稱：查獲
      當時，冰箱內之燒杯內已有安非他命之結晶，可以確認是安非他命結晶之成形
      ，是因查獲時將燒杯從冰箱裡面拿出來後，結晶的部分與液態的部分搖晃混在
      一起，才未將該等結晶扣案（見本院九十一年八月六日審理筆錄）等語，又扣
      案如附表一所示之器具經送內政部警政署刑事警察局鑑定結果認：編號一所示
      之蒸餾鋼瓶一個，其氣閥經以有機溶液洗滌後，取其洗液鑑驗檢出第二級毒品
      安非他命；編號二所示之燒杯網墊二張，均檢出有第二級毒品安非他命成分；
      編號三所示之玻璃接管二支，其中一支檢出苯甲嗎林成分，另一支檢出第二級
      毒品安非他命、麻黃（為合成甲基安非他命之原料）、 1,2-Dimethyl-3-
      phenyl-aziridine（為合成甲基安非他命之中間產物）；編號四所示之冷卻管
      二支，均檢出第二級毒品安非他命、麻黃、 1,2-Dimethyl-3-phenyl-
      aziridine1；編號五所示軟橡皮管一條，檢出Palmitic acid、Stearic acid
      ；編號六所示之燒杯二個，亦均檢出第二級毒品安非他命；編號七所示之蒸餾
      瓶二個，均檢出第二級毒品安非他命、麻黃、 1,2-Dimethyl-3-phenyl-
      aziridine；編號八所示之玻璃漏斗一個，檢出第二級毒品安非他命；編號九
      所示之玻璃管一支，檢出第二級毒品安非他命；編號二十二所示之塑膠杓子一
      支，檢出第二級毒品安非他命、麻黃、 1,2-Dimethyl-3-phenyl-aziridine
      1；編號二十三所示之塑膠漏斗一個，檢出第二級毒品安非他命、麻黃、1,2
      -Dimethyl-3-phenyl-aziridine1；編號二十四所示之塑膠盒四個，均檢出第
      二級毒品安非他命；編號二十六所示之含安非他命成份之液體一桶，淨重一一
      二○○公克，檢出麻黃（為合成甲基安非他命之原料）、微量之第二級毒品
      安非他命，因濃度甚微，而無法檢測其純度，有該局九十一年二月七日刑鑑字
      第二三七九五七號鑑定通知書附卷足佐。雖證人乙○○於本院審理時證稱：其
      在前開滾輪工廠內，並未見過扣案如附表一所示之物品等語，惟證人乙○○於
      本院審理時亦證稱：其於九十年十二月五日出境至大陸，於九十年十二月四日
      曾至工廠看過，於本案查獲後即九十年十二月十四日回台灣（見本院九十一年
      五月一日訊問筆錄），然被告丁○○係於九十年十二月七日即證人乙○○出境
      後，始將扣案如附表一所示之器具、原料等物品運至前開滾輪工廠交予被告甲○○，另證人己○○、戊○○於本院審理時證稱：其等係於本案查獲前二天，
      才在工廠內看到扣案之蒸餾瓶，及裝有扣案物品之木箱等語。惟證人己○○、
      戊○○於本院審理時亦證稱：印象中工作完後，有休息二天是星期六、星期日
      ，星期一去上班時就看到了這些東西（見本院九十一年六月十九日訊問筆錄）
      ，又證人己○○、戊○○於警訊中證稱：其等工作時間是上午八時至十六時止
      等語，九十年十二月七日為星期五，當日證人己○○、戊○○工作至下午四時
      即收工休息，九十年十二月八日、九日為星期日，證人己○○、戊○○均休假
      未上班，至九十年十二月十日星期一上班時，即見到扣案之蒸餾瓶，及裝有扣
      案物品之木箱（偵查卷第六十一頁所示）。核與被告甲○○上揭所稱：被告丁○○於九十年十二月七日才把扣案如附表一所示之工具、原料搬到伊工廠那裡
      ，因為工廠不是每天都有開工，伊是利用工人休工的時間來製造安非他命，工
      人並不曉得有製造安非他命之事等情相符，是被告乙○○上開所稱：其在前開
      滾輪工廠內，並未見過扣案如附表一所示之物品等語，及證人己○○、戊○○
      於本院審理時所證稱：其等係於本案查獲前二天，才在工廠內看到扣案之蒸餾
      瓶，及裝有扣案物品之木箱等語，均不足為被告等有利之認定。此外，復有扣
      案如附表一編號二十七所示之行動電話可稽，及現場之照片數幀在卷可佐，足
      見被告二人確有共同製造第二級毒品安非他命之犯行，被告等前揭翻異前詞所
      辯，顯係臨訟卸責之言，尚不足採信。本件事證明確，被告二人之犯行洵堪認
      定，應予依法論科。
二、被告丁○○意圖販售第二級毒品安非他命圖利而販入安非他命，雖尚未賣出，即
    為警查獲，然販賣毒品不以販入之後復行賣出為構成要件，如以營利為目的，將
    毒品購入或將毒品賣出，有一於此，其犯罪即經完成，最高法院八十六年度台覆
    字第三六號判例可資參照，是被告丁○○基於販賣之意圖販入毒品行為已經完成
    ，是核被告丁○○就事實欄二所為，係犯毒品危害防制條例第四條第二項之販賣
    第二級毒品罪；被告丁○○、甲○○就事實欄三所示，製造扣案如附表二編號二
    十二所示之液態安非他命部分，該等液態安非他命於查獲時已有結晶體析出，惟
    因為警查獲時，為警將該等結晶連同液體部分自冰箱內取出，致結晶部分與液體
    部分混合溶解，已如前述，是其等確已製造出第二級毒品安非他命成品，又被告
    丁○○將自綽號「空中」之人處所取得之液態安非他命，以結晶、瀝乾之方式，
    製造如附表二編號二十五所示之安非他命部分，均係違反毒品危害防制條例第四
    條第二項之製造第二級毒品罪。被告丁○○、甲○○就附表二編號二十二所示之
    製造安非他命犯行部分，有犯意聯絡及行為分擔，為共同正犯。又被告丁○○為
    販賣第二級毒品，而持有第二級毒品，及被告二人製造第二級毒品後，復持有該
    毒品之低度行為，均已為販賣及製造之高度行為所吸收，均不另論罪。被告丁○○所為數製造安非他命之行為，時間緊接，所犯罪名相同，顯係基於概括之犯意
    為之，為連續犯，爰依刑法第五十六條之規定以一罪論，並加重其刑（惟所犯毒
    品危害防制條例第四條第二項之製造第二級毒品罪無期徒刑部分依法不得加重，
    僅就其餘部分加重其刑）。雖公訴人認被告甲○○於前開為警查獲時，即供出其
    含有安非他命成之液體、製造安非他命之工具的來源係被告丁○○，而認有毒品
    危害防制條例第十七條規定之適用。惟按犯毒品危害防制條例第四條第一項至第
    三項、第五條第一項至第三項、第六條第一項至第三項、第七條第一項至第三項
    、第八條第一項至第三項、第十條或第十一條第一項、第二項之罪，供出毒品來
    源，因而破獲者，得減輕其刑，該條例第十七條定有明文；且毒品危害防制條例
    第十七條關於減輕其刑之規定，其立法目的，在利用減刑之寬典，鼓勵運輸、販
    賣、吸用或持有毒品之行為人，供出毒品之來源，藉以擴大防制毒品之成效，使
    煙毒易於斷絕。故凡觸犯該條所列舉之罪者，據實指陳其毒品所直接由來之人或
    地，並因而破案查獲者，即符合該條得減輕其刑之規定，至其所供毒品由來之人
    ，與之是否具有共犯關係，並非所問（最高法院八十九年臺上字第三九七○號判
    決意旨可資參照）。揆其意旨，應以被告據實指陳其毒品所直接由來之人或地，
    並因被告所提供之資料始破獲者，方足當之。本件被告甲○○雖於警方查獲時，
    即坦認其所製造毒品之原料來源係被告丁○○所提供，然本案於查緝前，台中縣
    警察局清水分局早已有線報及電話之監聽資料顯係被告丁○○涉犯製造第二級毒
    品犯行，而報請台灣台中地方法院檢察署檢察官指揮，並向台灣高雄地方法院聲
 請搜索票，聲請於上開查獲之日搜索被告丁○○位在高雄市○○街一五九號房屋
    ，有卷附之台中縣警察局清水分局搜索票聲請書、台灣高雄地方法院搜索票、及
    通聯電話、現場圖等附於台灣台中地方法院檢察署九十年警聲搜字第八四五號卷
    可參，是本案查獲被告丁○○所犯製造第二級毒品犯行部分，自難認係因被告甲○○於前揭為警查獲時所供之毒品來源而破獲，是被告甲○○前揭所供，尚無足
    邀減刑之寬典，公訴人上開所指，尚有誤會。再被告丁○○所犯上開販賣第二級
    毒品罪與製造第二級毒品罪二罪間，犯意各別，罪名不同，應分論併罰。爰審酌
    被告甲○○前於八十年間，因違反肅清煙毒條例案件，經台灣台北地方法院於八
    十年八月十三日以八十年度訴字第一○五一號判決判處有期徒刑十四年四月，褫
    奪公權五年，經台灣高等法院以八十年度上訴字第四三五二號判決駁回上訴確定
    ；另於八十一年間，因違反藥事法案件，經台灣高等法院高雄分院於八十二年十
    一月四日以八十二年度上更一字第一○九號判決判處有期徒刑五年，經最高法院
    以八十三年度台上字第一七八三號判決駁回上訴確定，嗣上開二案經接續執行，
    於八十九年三月二十一日假釋付保護管束（原至九十七年十月十六日保護管束期
    滿）；被告丁○○前於八十年間，因違反麻醉藥品管理條例案件，經台灣高等法
    院高雄分院於八十一年十二月十日以八十一年度上訴字第二二六三號判決判處有
    期徒刑十年，褫奪公權五年，經最高法院以八十二年度台上字第一八八九號判決
    駁回上訴確定，又於八十二年間，再因違反麻醉藥品管理條例案件，經台灣高雄
    地方法院於八十二年五月二十五日以八十二年度訴字第一○一九號判決判處有期
    徒刑六年六月，經台灣高等法院高雄分院以八十二年度上訴字第二九一四號判決
    駁回上訴，再經最高法院以八十三年度台上字第一七八二號駁回上訴確定，嗣上
    開二案經更定其應執行刑為有期徒刑十五年，褫奪公權五年，於八十二年六月二
    十八日假釋付保護管束（原至九十六年七月十二日保護管束期滿），二人均於假
    釋付保護管束期間，竟不知悔改，而共同製造第二級毒品牟利，被告丁○○甚且
    為謀一己私利，基於販賣之意圖而另行購入數量甚巨之第二級毒品安非他命，且
    被告等所製造之第二級毒品安非他命成品、半成品數量龐大，日後如為他人所施
    用，將嚴重損害他人之身心健康，並使毒品益形氾濫，不僅危害他人之身心健康
    ，亦嚴重殘害國本，惟被告丁○○犯罪後，坦承部分犯行，已具悔意，態度尚屬
    良好，被告甲○○前於警方查獲之初，配合警方查緝被告丁○○，犯後態度良好
    ，惟於本院審理時始翻異前詞，否認犯行等一切情狀，各量處被告二人如主文所
    示之刑，被告丁○○並定其應執行刑，以示懲儆。
三、扣案如附表一編號二十六所示之含有安非他命成份之液體，驗餘淨重一一二○○
    公克、附表二編號二十一所示安非他命成品共十一包，驗餘共淨重八三九八．五
    五公克，附表二編號二十二所示之液態安非他命二杯（一杯濃度為百分之四十九
    ，驗餘含燒杯共重一○九三．○八公克；一杯濃度為百分之五十五，驗餘含燒杯
    共重一○五六．九二公克），附表二編號二十三所示之含有安非他命成份之液體
    一桶（驗餘含桶共重一○九○四公克重，濃度為百分之七）、附表二編號二十五
    所示之安非他命成品一包（驗餘淨重九十六．一三公克），為違禁物，不問屬於
    何人所有，均應依毒品危害防制條例第十八條第一項前段規定，宣告沒收銷燬之
    。另扣案如附表一編號一至二十五、編號二十七、附表二編號一至二十、二十四
    所示物，係分別供被告二人製造及被告丁○○販賣第二級毒品安非他命所用之物
    ，業據被告等供承在卷，應依毒品危害防制條例第十九條第一項前段規定，宣告
    沒收。另扣案之被告甲○○所有之SAGEN廠牌行動電話一支（含電話號碼000
    0000000號ＳＩＭ卡一張）、被告丁○○所有行動電話一支（含電話號碼
    0000000000號ＳＩＭ卡一張）等物，並非供本件犯罪所用之物，業據
    被告等供承在卷，且核非屬違禁物，自不得予以宣告沒收。
四、至公訴人另認：被告丁○○於前揭時、地向綽號「張仔」之人，購入安非他命後
    ，旋於同年十二月中旬，將其中一公斤安非他命以四十八萬元出售予真實姓名、
    年籍不詳，綽號「Ｌ」之不詳姓名男子，以獲取利益，因認被告丁○○另涉有販
    賣第二級毒品之犯行。惟按犯罪事實應依證據認定之，無證據不推定其犯罪事實
    ；又不能證明被告犯罪或其行為不罰者，應諭知無罪之判決，刑事訴訟法第一百
    五十四條、第三百零一條第一項分別定有明文，又按被告之自白，雖為證據之一
    種，但必與事實相符者為限，若其自白顯有疑義，而審理事實之法院，就其職權
    調查之所得，仍未能證明其自白確與事實相符者，自不得據為認定犯罪事實唯一
    之基礎，最高法院十八年上字第一○八七號判例可資參照。經查：被告丁○○雖
    前於偵查中自白：其於九十年十二月中旬，將所購入之其中一公斤安非他命，以
    四十八萬元之價格，出售予綽號「Ｌ」之人。惟其於本院審理時則先改稱：其向
    綽號「張仔」之人買進來安非他命之後，原本有把其中的一公斤要賣給綽號「Ｌ
    」之人，綽號「Ｌ」之人約二十幾歲的人，住那裡其不清楚，是他主動聯絡其，
    原本一公斤要賣他四十八萬元，他有拿走，但是因為品質不好，所以又把安非他
    命退給其，這一公斤是在楠梓區的楠梓陸橋那裡交給他的，他買了約一個小時左
    右就把東西退還給其，他有把錢給其，但是因為他把貨退回來，所以其把錢還給
    他（見本院九十一年五月一日訊問筆錄）；後又改稱：其總共買了九公斤，賣了
    五、六次都被退回來，是賣給一個綽號叫「Ｌ」及綽號「黑松」之人，賣的時間
    忘記了，是在高雄楠梓區賣給綽號「Ｌ」的人，另外在高雄市○○路那裡賣給綽
    號「黑松」的人，其先把安非他命交給他們，他們說不好所以把貨退還，其還沒
    有拿到錢，共賣給綽號「Ｌ」之人三次，分別為二百、三百、五百公克，綽號「
    黑松」之人總共賣了二次，都是五百公克（見本院九十一年七月五日審理筆錄）
    ；復改稱：其第一次賣給綽號「Ｌ」之人二百公克，第二次三百公克，第三次五
    百公克，一公斤賣四十八萬元，確實的時間記不清楚，其是在被查獲之前二、三
    天以內有三次，那時候錢並沒有拿到，地點是在高雄煉油廠附近，三次的地點都
    相同，綽號「黑松」之人的部分，是賣給他二次都是五百公克，是以同樣的價格
    一公斤四十八萬元賣給他的，也是和在賣給綽號「Ｌ」之人的時間差不多，是在
    高雄市○○○路靠近高雄碼頭附近，二次都是在同樣的地方賣給他的，但是沒有
    拿到錢就被退貨，之後就被警察查獲（見本院九十一年八月六日審理筆錄），則
    被告丁○○就出售其所持有之安非他命予何人、數量、時間及地點均未能明確交
    待，其自白已前後不一，而顯有疑義。此外，亦查無其他之積極證據足以佐證，
    被告丁○○確實曾在何時、地，以何價格，販賣第二級毒品安非他命予綽號「Ｌ
    」及「黑松」之人，是實難僅以被告丁○○之唯一自白，遽認其確有為此部分犯
    行，是揆諸前揭法條及判例意旨，本應為無罪判決之諭知，惟此部分既與前經本
    院論罪科刑之販賣第二級毒品部分，有連續犯裁判上一罪之關係，是就此部分爰
    不另為無罪判決之諭知，併此敘明。
據上論斷，應依刑事訴訟法第二百九十九條第一項前段，毒品危害防制條例第四條第
二項、第十八條第一項前段、第十九條第一項前段，刑法第十一條前段、第二十八條
、第五十六條、第五十一條第五款，判決如主文。
中    華    民    國      九十一     年      八       月      二十一    日
                              臺灣臺中地方法院刑事第六庭
                                  審判長法  官  梁 堯 銘
                                        法  官  洪 堯 讚
                                        法  官  劉 麗 瑛
右正本證明與原本無異。
如不服本判決，應於送達後十日內向本院提出上訴狀（須附繕本），上訴於台灣高等
法院台中分院。
                                        書記官
中    華    民    國      九十一     年      八       月      二十三    日
附錄本案所犯法條全文
毒品危害防制條例第四條第二項
製造、運輸、販賣第二級毒品者，處無期徒刑或七年以上有期徒刑，得併科新台幣七百
萬元以下罰金。
【附表壹】
編號    器具品名              數量
  一    蒸餾鋼瓶              一個
  二    燒杯網墊              二張
  三  玻璃接管              二支
  四    冷卻管                二支
  五    軟橡皮管              一條
  六    燒杯                  二個
  七    蒸餾瓶                二個
  八    玻璃漏斗              一個
  九    玻璃管                一支
  十    彈簧秤                一個
十一    鹽化亞鉛              一罐
十二    酸              一罐
十三    無水醋酸              一罐
十四    過酸化水素水          一罐
十五    甘油                  一罐
十六                一罐
十七    硫酸                  一罐
十八    碳酸                  一罐
十九    過酸力  一罐
二○    鹽酸                  一罐
二一    乙醇                  一罐
二二    塑膠杓子              一支
二三    塑膠漏斗              一個
二四    塑膠盒                四個
二五              一罐
二六    含安非他命成份之液體  一桶（驗餘淨重一一二○○公克）
二七    MOTOROLA廠牌行動電話  一支（含0000000000號ＳＩＭ卡一張）
【附表貳】
編號    器具品名          數量
  一    塑膠漏斗        二個
  二    塑膠水杯          二個
  三    磁漏斗            四個
  四    玻璃蒸餾瓶        三瓶
  五    玻璃水杯          五個
  六    研磨機            一台
  七    分裝夾鏈袋        四包
  八    濾紙              三盒
  九    試蕊紙            一盒
  十    塑膠手套          二雙
十一    小掃把            一支
十二    小畚斗            一支
十三    溫度計            一支
十四    活性碳            一包
十五    鹽                一罐
十六    攪拌器            二支
十七    乙醇              三瓶
十八    鹽酸              十瓶
十九    乙烯              五瓶
二十    秤                一台
二一    安非他命成品      十一包
                          驗餘淨重九九八．六三公克
                          驗餘淨重九九八．六六公克
                          驗餘淨重九九六．五○公克
                          驗餘淨重九九七．○二公克
                          驗餘淨重九九八．六四公克
                          驗餘淨重九九八．七六公克
                          驗餘淨重九九四．二一公克
                          驗餘淨重五一○．四二公克
                          驗餘淨重二○一．九七公克
                          驗餘淨重四八七．五七公克（內含十三小包）
                          ○驗餘淨重二一六．二二公克
                          共驗餘共淨重八三九八．五五公克，純度百分之九十八
二二    液態安非他命        二杯（一杯濃度為百分之四十九，驗餘含燒杯共重一
                            ○九三．○八公克；一杯濃度為百分之五十五，驗餘
                            含燒杯共重一○五六．九二公克）
二三    含安非他命成份之液體一桶（驗餘含桶共重一○九○四公克重，濃度為百分
                            之七）
二四    行動電話            二支（分別內含有0000000000號、000
                            0000000號ＳＩＭ卡各一張）
二五    安非他命成品        一包（驗餘淨重九十六．一三公克）
